【裁判字號】    92,重訴,68
【裁判日期】    920530
【裁判案由】    返還消費借貸款
【裁判全文】
臺灣新竹地方法院民事判決  九十二年度重訴字第六八號
    原      告  台灣土地銀行
    法定代理人  甲○○
    訴訟代理人  乙○○
                丁○○
    被      告  丙○○
右當事人間請求返還消費借貸款事件，本院判決如左：
    主      文
被告應給付原告新台幣柒佰肆拾捌萬玖仟貳佰柒拾捌元，及如附表所示之利息、違約
金。
訴訟費用由被告負擔。
本判決第一項得假執行。
    事      實
甲、原告方面：
一、聲明：求為判決如主文所示。
二、陳述：緣被告丙○○為採購國外物資開發進口遠期信用狀，於民國（下同）八十
    八年十月二十日邀同訴外人利國紙業股份有限公司、彭國泉、謝月利為連帶保證
    人向原告訂立進口遠期信用狀借款契約，約定在美金三十二萬元額度內循環借款
    。契約期間自八十八年十月二十日起至八十九年十月十九日止，每筆遠期信用狀
    項下之借款期限，自原告向國外押匯銀行付款之日起算最長不得超過一百八十天
    ，利息自原告向國外押匯銀行付款之日起至借款到期日止，按原告通知利率支付
    （即年息百分之十）。到期不履行時，除依照到期日至清償日止，按年息百分之
    九點九九支付遲延利息外，逾期在六個月以內者，另按遲延利息百分之十，逾期
    六個月以上者，按遲延利息百分之二十加計違約金。嗣被告分別於八十九年四月
    十三日、五月十一日、八月二十五日向原告提出開發信用狀申請書，經原告開發
    一百八十天遠期信用狀，金額分別為美金十四萬八千元、二萬一千零二十一元七
    角、五萬六千五百一十七元七角八分，並向國外押匯銀行於八十九年五月十日、
    六月十四日、九月四日為其墊款，詎前開各項債務到期後，迭經催討未果，尚積
    欠如主文所述之債務，爰依消費借貸契約請求被告給付等語。
三、證據：提出進口遠期信用狀借款契約一件、開發信用狀申請書三件、進口結匯證
    實書三件、授信約定書及外幣融資借款幣別轉換增補契約各一件為證。
乙、被告方面：
一、聲明：認諾原告之請求。
    理      由
一、原告主張被告於八十八年十月二十日邀同訴外人利國紙業股份有限公司、彭國泉
    、謝月利為連帶保證人向原告訂立進口遠期信用狀借款契約，約定在美金三十二
    萬元額度內循環借款。契約期間自八十八年十月二十日起至八十九年十月十九日
    止，每筆遠期信用狀項下之借款期限，自原告向國外押匯銀行付款之日起算最長
    不得超過一百八十天，利息自原告向國外押匯銀行付款之日起至借款到期日止，
    按原告通知利率支付，到期不履行時，除依照到期日至清償日止，按年息百分之
    九點九九支付遲延利息外，逾期在六個月以內者，另按遲延利息百分之十，逾期
    六個月以上者，按遲延利息百分之二十加計違約金。嗣被告分別於八十九年四月
    十三日、五月十一日、八月二十五日向原告提出開發信用狀申請書，經原告開發
    一百八十天遠期信用狀，金額分別為美金十四萬八千元、二萬一千零二十一元七
    角、五萬六千五百一十七元七角八分，並向國外押匯銀行於八十九年五月十日、
    六月十四日、九月四日為其墊款，詎前開各項債務到期後，迭經催討未果，為此
    依消費借貸之法律關係提起本訴之事實，業據其提出進口遠期信用狀借款契約一
    件、開發信用狀申請書三件、進口結匯證實書三件、授信約定書及外幣融資借款
    幣別轉換增補契約各一件為證。被告則認諾原告之請求。
二、按當事人於言詞辯論時為訴訟標的之捨棄或認諾者，應本於其捨棄或認諾為該當
    事人敗訴之判決，民事訴訟法第三百八十四條定有明文。又按上訴人既於言詞辯
    論時為訴訟標的之認諾，法院即應不調查被上訴人所主張為訴訟標的之法律關係
    是否果屬存在，而以認諾為該上訴人敗訴之判決基礎（最高法院四十五年台上字
    第三一號判例參照）。查本件被告既於九十二年五月十五日本院言詞辯論時，逕
    行認諾原告之請求，揆諸首揭說明，本院即毋庸再行調查論斷原告此部分為訴訟
    標的之法律關係是否存在，而應依民事訴訟法第三百八十四條規定，本於該認諾
    為被告敗訴之判決。
三、本件係本於被告認諾所為之判決，應依職權宣告假執行。
四、結論：原告之訴有理由，依民事訴訟法第七十八條、第三百八十九條第一項第一
    款，判決如主文。
中      華      民      國    九十二    年      五      月      三十    日
                                  臺灣新竹地方法院民事第二庭
~B法      官  楊明箴
右為正本係照原本作成。
如對本判決上訴，須於判決送達後二十日內向本院提出上訴狀。
~B法院書記官  許麗汝
中      華      民      國    九十二    年      五      月      三十    日
~F0
~T40
附表：
┌─┬───────┬──────────┬───────────────┐
│編│本        金  │利  息  起  算  日  │  違  約  金  起  算  日      │
│號│（新台幣）    │（以年息9.99％計算）│（逾期在六個月以內按利息10％  │
│  │              │                    │ 逾期超過六個月以上按利息20％ │
├─┼───────┼─────────┬┼───────────────┤
│１│肆佰捌拾柒萬壹│八十九年十二月二十八│  九十年一月二十九日          │
│  │仟肆佰貳拾元  │日                  │                              │
├─┼───────┼──────────┼───────────────┤
│２│陸拾玖萬伍仟貳│八十九年十二月十一日│  九十年一月十二日            │
│  │佰玖拾參元    │                    │                              │
├─┼───────┼──────────┼───────────────┤
│３│壹佰玖拾貳萬貳│九十年三月五日      │  九十年四月六日              │
│  │仟伍佰陸拾伍元│                    │                              │
├─┴───────┴──────────┴───────────────┤
│合計柒佰肆拾捌萬玖仟貳佰柒拾捌元                                        │
│                                                                        │
└────────────────────────────────────┘


司法院資訊處製作；財團法人民間司法改革基金會備份。
